臺灣基隆地方法院刑事判決　　　　　　　　94年度易字第54號
公　訴　人　臺灣基隆地方法院檢察署檢察官
被　　　告　壬○○　男　35歲.
上列被告因竊盜案件，經檢察官提起公訴（93年度偵字第4585號
），本院判決如下：
    主    文
壬○○連續攜帶兇器，於夜間侵入住宅竊盜，累犯，處有期徒刑
拾月。
    事    實
一、壬○○前科累累，素行不良，曾於民國八十四年間因違反麻
    醉藥品管理條例，經本院於八十五年二月八日判處有期徒刑
    三月確定，經執行完畢；又於八十九年間因犯侵占罪，經本
    院於九十年三月卅日判處有期徒刑六月確定，再於九十年間
    因施用第二級毒品，經本院於九十年四月十三日判處有期徒
    刑六月確定，又於九十年間因施用第二級毒品，經本院於九
    十年八月卅日判處有期徒刑六月確定，再於九十年間因犯贓
    物罪，經本院於九十年十月卅一日判處有期徒刑五月確定，
    又於九十年間因犯轉讓第二級毒品罪，經本院於九十年十月
    卅一日判處有期徒刑八月確定，嗣前二者定應執行刑為有期
    徒刑十一月，後三者定應執行刑為有期徒刑一年六月，該二
    者再先後接續執行，於九十二年八月七日假釋出監，於九十
    三年二月廿日假釋縮刑期滿，未經撤銷假釋，其未執行之刑
    ，以已執行論而執行完畢。猶不知悔改，竟基於意圖為自己
    不法之所有之概括犯意，於93年7月12日23時許，在台北縣
    汐止巿勤進路83巷口附近，見丙○○忘記將所有車牌號碼
    GV-5672號自用小客車鑰匙取下，即趁機將該車發動駛離現
    場而竊盜得手。復為免遭警查緝，又於同年7月30日23時許
    ，侵入屬公寓住宅之一部分之基隆巿工東街26號地下室停車
    場，以其所有之客觀上足對人之生命、身體構成危害而可供
    兇器使用之扳手竊取丁○○所有之JR-9067號自用小客車之
    車牌兩面，懸掛在GV-5672號自用小客車上以避免查緝。嗣
    於93年8月20日0時45分許，壬○○駕駛前揭自小客車附載女
    友庚○○，行駛國道一號公路南下時，因缺油故障停放在南
    向13公里處之路肩，警方本欲前去幫助該車脫困，然發覺該
    車車牌有報遺失且已經註銷，車身顏色又與登記不符，始查
    覺上情。
二、案經國道公路警察局第一警察隊報由台灣士林地方法院檢察
　　署呈請台灣高等法院檢察署令轉臺灣基隆地方法院檢察署檢
    察官署檢察官偵查起訴。
    理    由
一、訊據被告壬○○於本院準備程序時矢口否認上情，辯稱：懸
    掛JR-9067號車牌之GV-5672號自用小客車係伊向表哥甲○○
    借來的云云。惟查：被告於臺灣士林地方法院檢察署檢察官
    訊問時供稱該車係向友人林厚借來的，其有於九十三年八月
    十九日晚間十二點左右，以其所有之0000000000門號手機打
    給戊○○之0000000000號手機，以連絡借車事宜云云，然經
    調取卷附0000000000門號使用人資料，該門號係登記為己○○所有（
    聯絡電話則為0000000000號（經調閱使用人資料，該門號登
    記使用人為癸○○），由此可見，0000000000與0000000000
    門號顯為同一人使用，被告乃於本院準備程序自承向友人戊○○借車一節係其編造的。再查，被告於準備程序辯稱0000
    000000門號係其女友己○○同意幫其申辦的，然證人己○○
    於本院九十四年四月七日審理時證稱其根本不認識被告，遑
    論有幫被告申用0000000000門號，被告始自承0000000000門
    號係其向真實姓名年籍不詳綽號「阿山」之人以五百元買來
    的（被告使用登記他人名義之門號通話，係連續犯電信法第
    五十六條第一項之罪，本院僅調閱該門號自九十三年八月十
    八日起至同年月廿日止之通聯紀錄，即發現被告於該段時期
    使用該門號通聯數十通以上，其中亦有與其女友庚○○所使
    用之0000000000門號之多通通聯之紀錄，此部分犯行應由檢
    察官另行簽辦，以杜絕王八卡之泛濫）。又查，被告於臺灣
    士林地方法院檢察署檢察官偵訊時辯稱伊在警察局之自白係
    因受警刑求所致，警察打伊右臉部十幾下、肚子四、五下云
    云，然該署檢察官立刻命檢驗員為被告驗傷，發現被告全身
    各部位（包含臉部）均無任何傷勢，證人即製作警訊筆錄之
    員警辛○○、乙○○亦於本院前開審理時證稱渠等係依被告
    之自由意識下之陳述製作筆錄，沒有刑求或其他不正取供等
    情事等語，被告見計無可施，乃供承警方沒有對其刑求。復
    查，證人辛○○於本院審理時證稱「當天我與另一位同仁乙○○共同值巡邏勤務，行經南下13Ｋ，路肩停了一部車，因
    為在夜間停車又無燈光很危險，我們前去瞭解，我們到的時
    候就問被告與庚○○車子有無問題，他們說是車子開到沒有
    油，所以停在該處，我們就請他們出示駕、行照，被告有出
    示這輛車的行照，我們查證的結果，發現車牌有報失竊，而
    且該號牌已經被註銷，我們就向值班同仁請求以電腦查詢車
    疑是不是套用號牌，後來又查引擎號碼才發現這是輛贓車，
    同車乘客庚○○一直急著說要回去，我們才發現她有施用毒
    品，因為她有毒品前科，我們在她身上有發現橡皮管和針筒
    ，她也承認她之前有施用海洛因，因為我們沒有找到毒品，
    所以沒有移送她，我們也沒有移送被告毒品案件，我們沒有
    對他們二人作採尿動作，在現場時被告說這輛車是向朋友借
    來的，沒有說朋友是誰，我們就將人車帶回隊上，到隊上我
    們問他這部車向誰借的，他講不出來，所以我們要依程序作
    筆錄，我們也有問庚○○是否有共同竊盜，結果被告就自承
    是他一個人偷的，我問他先偷車還是先偷車牌，他就說先偷
    車是在汐止市○○路偷的，偷完之後，他好像是說再去工東
    路偷車牌，我們問他行竊工具呢，他說偷完之後就把工具丟
    棄了，筆錄上所記載的都是他自己回答的內容，筆錄是我記
    錄的。」、「（問：失竊資料報表是否是在問筆錄之後才打
    出來的？）是的。失竊資料報表是移送刑事組之後他們才打
    出來的，我在問筆錄的時候並不知道失竊資料報表上所寫的
    失竊時、地，警訊的失竊時、地是他自己說的，我問他的時
    候尚未核對失竊資料報表。」等語，衡諸國道公路警察局第
    一警察隊汐止分隊製作被告之警訊筆錄時間係九十三年八月
    廿日凌晨四時餘至五時餘，而卷附車輛竊盜資料個別查詢報
    表之製表時間則係九十三年八月廿日下午二時，製表單位係
    國道公路警察局第一警察隊刑事組，而被告警訊時所陳竊取
    GV-5672號自用小客車之時、地又均與車輛竊盜資料個別查
    詢報表上之失竊時、地相符，則國道公路警察局第一警察隊
    汐止分隊製作被告之警訊筆錄自係出自被告己身之陳述無訛
    ，證人辛○○、乙○○前開證詞非虛。綜上，被告前開各套
    辯詞，無非均係在不同之偵、審階段所編串之各套謊言，無
    非文過飾非而已，其至本院審理後階段因見事證明確，乃改
    稱其對本案認罪。此外，本案復有贓物領據二紙、車輛失竊
    證明單、車牌遺失證明單、臺灣士林地方法院檢察署驗傷診
    斷書、台灣大哥大公司、遠傳電信公司提供之使用人資料、
    0000000000及0000000000門號通聯紀錄各一紙附卷可稽，
    本件事證明確，被告犯行已堪認定。
二、核被告竊車之行為，係犯刑法第三百二十條第一項之普通竊
    盜罪，其竊取車牌之行為，因係攜帶客觀上可供兇器使用之
    扳手，且於夜間侵入屬住宅一部分之公寓大樓地下停車場作
    案，故係犯刑法第三百二十一條第一項第一款、第三款之攜
    帶兇器於夜間侵入住宅竊盜罪，公訴人認此部分亦係犯普通
    竊盜罪，起訴法條應予變更。被告先後二次竊盜犯行，時間
    緊接，所犯又係構成要件相同之罪名，顯係基於概括犯意為
    之，為連續犯，以一罪論，並論以較重之刑法第三百二十一
    條第一項第一款、第三款之加重竊盜罪，且依刑法第五十六
    條之規定，加重其刑。被告犯有如事實欄一所述多項前科，
    甫於九十三年二月廿日假釋縮刑期滿，未經撤銷假釋，其未
    執行之刑，以已執行論而執行完畢，此有台灣高等法院被告
    全國前案紀錄表一紙存卷足參，其於執行完畢五年內再犯
    本件，為累犯，應依刑法第四十七條之規定，遞加重其刑。
    爰審酌被告竊取財物之價值、其犯後態度惡劣、其犯後猶厚
    誣員警刑求取供、前科累累、素行不良、犯罪手段、所生危
    害等一切情狀，量處如主文所示之刑。被告作案之扳手一支
    ，已據其丟棄而滅失，此經被告陳述明確，自不宣告沒收。
據上論斷，應依刑事訴訟法第二百九十九條第一項前段、第三百
條，刑法第五十六條、第三百二十一條第一項第一款、第三款、
第四十七條，判決如主文。
本案經檢察官黃鴻達到庭執行職務
中　　華　　民　　國　　94　　年　　4 　　月　　20　　日
                  刑事第三庭審判長法    官　鄭景文
                                  法　　官　王美婷
                                  法　　官　曾雨明
以上正本證明與原本無異。
對於本件判決如有不服，應於收受送達後10日內，向本院提出上
訴書狀，上訴於臺灣高等法院。
中　　華　　民　　國　　94　　年　　4 　　月　　26　　日
                                  書 記 官  王靜敏
附論罪法條：
中華民國刑法第321條第1項第1款、第3款：
犯竊盜罪而有左列情形之一者，處6月以上、5年以下有期徒刑：
一、於夜間侵入住宅或有人居住之建築物、船艦或隱匿其內而犯
    之者。
三、攜帶兇器而犯之者。
